臺灣苗栗地方法院民事判決
110年度訴字第271號
原      告  暐泉建設股份有限公司


法定代理人  李維炳  
訴訟代理人  林裕程  
被      告  李治忠  




上列當事人間請求給付款項事件，本院於民國110年9月6日言詞
辯論終結，判決如下：
    主  文
被告應給付原告新臺幣715,543元，及其中新臺幣450,000元自民
國105年11月18日起至清償日止，按日息萬分之2計算之利息；其
中新臺幣265,543元自民國110年8月13日起至清償日止，按年利
率5%計算之利息。
訴訟費用由被告負擔。
本判決於原告以新臺幣240,000元供擔保後，得假執行。
   事實及理由
壹、程序方面：
一、按當事人得以合意定第一審管轄法院。但以關於由一定法律
    關係而生之訴訟為限。前項合意，應以文書證之，民事訴訟
    法第24條定有明文。查兩造業於房屋預定買賣契約書第25條
    約定：因本契約發生之消費訴訟，雙方同意以房屋所在地之
    地方法院為第一審管轄法院。而系爭房屋係坐落苗栗縣○○鎮
    ○○里0鄰○○○路00號5樓之3，依兩造前開約定，本院自有管轄
    權，先予敘明。
二、再按訴狀送達後，原告不得將原訴變更或追加他訴。但擴張
    或減縮應受判決事項之聲明者，不在此限，民事訴訟法第25
    5條第1項第3款定有明文。原告聲明第1項原為：被告應給付
    原告新臺幣（下同）715,543元，及其中450,000元自民國10
    5年11月17日起至清償日止，按日息萬分之2計算之利息；其
    中265,543元自起訴狀送達被告之翌日起至清償日止，按年
    利率5%計算之利息。嗣於110年8月11日言詞辯論時，當庭變
    更為被告應給付原告715,543元，及其中450,000元自105年1
    1月18日起至清償日止，按日息萬分之2計算之利息；其中26
    5,543元自起訴狀送達被告之翌日起至清償日止，按年利率5
    %計算之利息。屬減縮應受判決事項之聲明，符合前開規定
    ，應予准許。
三、本件被告經合法通知，未於言詞辯論期日到場，核無民事訴
    訟法第386 條各款所列情形，爰依原告聲請，由其一造辯論
    而為判決。
貳、實體方面：
一、原告起訴主張略以：
（一）訴外人陳志鵬（下稱陳志鵬）向原告購買坐落苗栗縣竹南
      鎮大同段之「凱泉天尊」建案「G棟5樓」房屋(包含坐落
      土地，下合稱系爭不動產），並簽訂房屋預定買賣契約書
      及土地預定買賣契約書（下合稱系爭買賣契約書）。嗣陳
      志鵬將系爭買賣契約書之權利義務讓渡給被告。
（二）原告已將系爭不動產辦理所有權移轉登記給被告，然系爭
      不動產之價款為6,800,000元，被告僅給付6,250,000元，
      尚有550,000元未為給付。而原告業與系爭不動產合建之
      地主將土地款結清，達成其他與買方間之尾款及工程款皆
      由原告承受之約定，是原告即得向被告請求上開未給付之
      款項。再依房屋預定買賣契約書第6條第2款及土地預定買
      賣契約書第4條第2款約定，如被告有遲延交付款項，逾期
      部分按每日萬分之2計算遲延利息。又原告係於105年11月
      17日收到銀行貸款撥付，至銀行貸款撥付時止，被告尚有
      450,000元之款項尚未給付，被告應自105年11月18日起依
      每日萬分之2計算之遲延利息。至交屋款100,000元，原告
      請求自起訴狀繕本送達被告翌日起，計算法定遲延利息。
（三）再被告於過戶時，依約應給付原告相關管線費用71,789元
      、管理基金10,000元、契稅規費代書費83,754元等應由買
      方負擔之費用總計165,543元。
（四）是被告總計尚積欠原告715,543元（550,000+165,543=715
      ,543）未為清償，系爭不動產已交屋多時，並經原告多次
      催請被告給付上開金額，且寄發存證信函，被告均置之不
      理，為此依契約之法律關係提起本訴。
（五）並聲明：⑴被告應給付原告715,543元，及其中450,000元
      自105年11月18日起至清償日止，按日息萬分之2計算之利
      息；其中265,543元自起訴狀繕本送達被告之翌日起至清
      償日止，按年利率5%計算之利息。⑵原告願供擔保，請准
      宣告假執行。
二、被告則未於言詞辯論期日到場，亦未提出任何書狀作何聲明
    或陳述。
三、得心證之理由：
（一）原告主張之前揭事實，業據其提出與所述相符之系爭買賣
      契約書、讓渡書、建物謄本、系爭不動產價額拆款表、交
      屋收付款明細表、水電、瓦斯收據、契稅繳款書、請款單
      、行政規費徵收聯單、地方稅額繳款書、竹北成功郵局第
      51號存證信函、存證信函送達回執、結案協議書、系爭不
      動產第一類謄本、異動索引等件為證（見本院卷第19至83
      、119、121、179至199頁）。再按當事人對於他造主張之
      事實，於言詞辯論時不爭執者，視同自認，但因他項陳述
      可認為爭執者，不在此限；當事人對於他造主張之事實，
      已於相當時期受合法之通知，而於言詞辯論期日不到場，
      亦未提出準備書狀爭執者，準用第1 項之規定，民事訴訟
      法第280 條第1 項、第3 項前段分別定有明文。被告業經
      本院合法通知，有送達證書在卷可按（見本院卷第149、1
      51頁），其無正當理由而未於言詞辯論期日到場，復未提
      出書狀爭執，依前開規定，已視同自認。是本院審酌原告
      提出之上開證據，堪信原告主張為真實。
（二）稱買賣者，謂當事人約定一方移轉財產權於他方，他方支
      付價金之契約，民法第345條第1項定有明文。查被告已受
      讓系爭買賣契約，而原告已依約將系爭不動產移轉登記予
      被告，是原告依系爭買賣契約之法律關係請求被告給付71
      5,543元，洵屬有據，而應准許。
（三）給付有確定期限者，債務人自期限屆滿時起，負遲延責任
      ；給付無確定期限者，債務人於債權人得請求給付時，經
      其催告而未為給付，自受催告時起，負遲延責任。其經債
      權人起訴而送達訴狀，與催告有同一之效力；遲延之債務
      ，以支付金錢為標的者，債權人得請求依法定利率計算之
      遲延利息。但約定利率較高者，仍從其約定利率；應付利
      息之債務，其利率未經約定，亦無法律可據者，週年利率
      為百分之五，民法第229 條第1項、第2 項、第233 條第1
       項、第203 條分別定有明文。本件原告對被告請求450,0
      00元部分，被告應於105年11月17日以銀行貸款金額給付
      ，有拆款表在卷可按（見本院卷第63頁）。是此部分原告
      請求自105年11月18日起至清償日止，按日息萬分之2計算
      之利息，應予准許。原告對被告請求265,543元部分，並
      未主張係有給付期限之金錢債權，而民事起訴狀繕本係於
      110 年8 月2日寄存送達給被告，有送達證書在卷可按（
      見本院卷第101頁），已於110年8月12日生催告之效力。
      則原告請求自民事起訴狀繕本送達被告之翌日，即110 年
      8 月13日起至清償日止，按法定利率即年息5%計算之遲延
      利息，自屬有據。
四、從而，原告依買賣契約之法律關係，請求被告應給付原告71
    5,543元，及其中450,000元自105年11月18日起至清償日止
    ，按日息萬分之2計算之利息；其中265,543元自110年8月13
    日起至清償日止，按年利率5%計算之利息，為有理由，應予
    准許。爰判決如主文第1 項所示。又原告陳明願供擔保，請
    准宣告假執行，經核並無不合，爰酌定相當之擔保金額准許
    之。
五、本件事證已臻明確，原告其餘攻擊防禦方法及所提證據，經
    核與判決結果不生影響，爰不逐一論述，附此敘明。
據上論結，原告之訴為有理由，依民事訴訟法第385 條第1 項前
段、第78條、第390條第2項，判決如主文。
中　　華　　民　　國　　110 　年　　9 　　月　　15　　日
                  民事第二庭    法　官　陳秋錦
以上正本係照原本作成。
如對本判決上訴，須於判決送達後20日內向本院提出上訴狀。如
委任律師提起上訴者，應一併繳納上訴審裁判費。
                                書記官　張智揚
中　　華　　民　　國　　110 　年　　9 　　月　　15　　日